

CONTACT

(3)

+216 58715133

bilelhabibi30@gmail.com

🚡 Fejja , Manouba

https://github.com/Bi<u>lelHbibi</u>

COMPÉTENCES

Techniques:

• Langages & Frameworks : JavaScript,

React.js, Node.js, Express.js,

MongoDB

 Outils & Technologies: JavaScript, React.js, Node.js, Express.js,

MongoDB

Méthodologies : Développement
Full Stack (MERN), Design Web
Responsive, Intégration API REST

• Modeling: UML

Personnelles:

Bon communicant, Résolution de problèmes, Travail en équipe, Apprenant proactif

LANGUES

• Arabe : langue natale

Anglais : Intermédiaire

• Français : Intermédiaire

ACTIVITÉS EXTRASCOLAIRES

- Membre média consiel d'administration 2021-2022 club We Seek
- Membre média bureau exécutif de club Shrys

Bilel Habibi

PROFIL

Jeune diplômé en sciences de l'informatique, avec une spécialisation en développement web, je suis motivé par la création d'applications web innovantes et performantes. Ayant acquis une solide expérience en développement frontend, je continue de me perfectionner en tant que développeur Full Stack en utilisant des technologies telles que NodeJs et React. Je suis prêt à apporter mes compétences et mon enthousiasme à une équipe dynamique.

EDUCATION

Ingénierie

2024 - Maintenant | Ariana

Ingénieur en informatique à TEK-UP University of Digital Sciences

_icence 2021- 2024 | Mateur

Licence à Institut Supérieur de Sciences Appliquées et de Technologie de Mateur

Baccalauréat

2020 - 2021 | Mornaguia

Baccalauréat science informatique - Mention Assez Bien, obtenu au Lycée Farabi Mornaguia.

Expériences Professionnelles

Développeur Front-End chez SEBN

Septembre 2024 - Aujourd'hui | Fejja , Mornaguia

- Développement d'un mode opératoire définissant les procédures de travail pour chaque opérateur dans le cadre du démarrage du projet GOLF A8.
- Conception et développement d'une interface pour l'intégration du système interne Peak by Light.
- Suivi de l'avancement des tâches et gestion de la documentation technique pour garantir la conformité.
- Coordination avec les équipes techniques pour assurer une implantation efficace des solutions et une gestion optimale des infrastructures.

Outils: ReactJs, NodeJs, MongoDB, expressJs, SAP, Sesam, Excel

Stagiaire au BANQUE TUNISIENNE DE SOLIDARITÉ

Février 2024 - Mai 2024 | Tunis

- Stage pfe.
- L'administrateur gère les utilisateurs, les produits, les accès et approuve les produits.
- Le fournisseur gère ses produits, les soumet pour approbation et réagit aux notifications d'acceptation ou de rejet.
- Le client consulte les produits disponibles et soumet des offres d'achat.

Outils: ReactJs, NodeJs, MongoDB, expressJs, Bootstrap

Stagiaire au sein de LABORATOIRE TERIAK

Juillet 2022 - Août 2022 | JEBEL OUEST, Zaghouan

- Stage d'initiation.
- Développement d'une plateforme pour le laboratoire Teriak.
- Stockage des données médicales dans une base de données organisée.

Outils: ReactJs, NodeJs, MongoDB, expressJs, Bootstrap, tailwind

Certificat

- Diplome en Creation Web a **Meshkat Education** 2022-2023 | Online

- Diplome en Javascript a **Meshkat Education**

000 0004 1

2023-2024 | Online